臺灣桃園地方法院民事簡易判決
110年度桃簡字第1527號
原      告  朱倡永  
訴訟代理人  沈明欣律師
被      告  游長江  


            逸匠工程有限公司

兼  上一人
法定代理人  陳永洲  

上列當事人間請求遷讓房屋等事件，本院於民國111年3月8日言
詞辯論終結，判決如下：
    主      文
被告逸匠工程有限公司應將門牌號碼桃園市○○區○○路○○○號四樓
之三之房屋遷讓返還予原告。
被告逸匠工程有限公司、陳永洲應連帶給付原告新臺幣柒萬陸仟
伍佰元，及自民國一一○年十二月十日起至清償日止，按週年利
率百分之五計算之利息。
被告逸匠工程有限公司、陳永洲應自民國一一○年十二月十日起
至遷讓返還上開房屋之日止，按月連帶給付原告新臺幣壹萬陸仟
伍佰元。
原告其餘之訴駁回。
訴訟費用由被告逸匠工程有限公司、陳永洲連帶負擔。
本判決第一項、第二項、第三項已屆期者得假執行。
    事實及理由
壹、程序方面：
一、按簡易訴訟程序之訴狀送達後，原告不得將原訴變更或追加
    他訴，但請求之基礎事實同一者，不在此限，民事訴訟法第
    436條第2項、第255條第1項第2款分別定有明文。本件原告
    起訴時原聲明請求：「（一）被告逸匠工程有限公司(下稱
    逸匠公司)、被告游長江應將門牌號碼桃園市○○區○○路000號
    4樓之3之房屋（下稱系爭房屋）遷讓返還予原告。（二）被
    告逸匠公司、被告陳永洲應連帶給付原告新臺幣（下同）10
    萬9,500元，及自起訴狀繕本送達翌日起，按週年利率百分
    之（起訴狀漏載）計算之利息。（三）被告逸匠公司、陳永
    洲應自民國110年11月1日起至遷讓返還系爭房屋之日止，按
    月連帶給付原告1萬6,500元。（四）願供擔保請准宣告假執
    行。」，嗣於111年1月11日言詞辯論期日變更聲明為：「（
    一）被告逸匠公司、游長江應將系爭房屋遷讓返還予原告。
    （二）被告逸匠公司、陳永洲應連帶給付原告7萬6,500元，
    及自110年12月10日起至清償日止，按週年利率5％計算之利
    息。（三）被告逸匠公司、陳永洲應自110年12月10日起至
    遷讓返還系爭房屋之日止，按月連帶給付原告1萬6,500元。
    」（見本院卷第45頁反面、第46頁），經核原告上開所為，
    均係基於系爭房屋之租賃關係，其請求之基礎事實應屬同一
    ，揆諸前揭說明，應予准許。
二、被告經合法通知，均無正當理由未於言詞辯論期日到場，核
    無民事訴訟法第386條所列各款情形，爰依原告之聲請，由
    其一造辯論而為判決。
貳、實體方面：
一、原告主張：被告逸匠公司於109年12月20日向原告承租系爭
    房屋，並簽訂房屋租賃契約書（下稱系爭租約），約定租賃
    期間自109年12月20日起至114年12月20日止，每月20日前應
    繳納租金1萬6,500元，已交付押租金3萬3,000元，另由被告
    陳永洲擔任逸匠公司之連帶保證人。詎逸匠公司自110年7月
    起即未依約繳納租金，原告於110年10月2日以存證信函催告
    逸匠公司於文到3日內給付積欠租金，仍未獲置理，並以本
    件起訴狀繕本之送達為終止系爭租約之意思表示，而起訴狀
    繕本於110年11月29日寄存送達予逸匠公司，是系爭租約應
    於110年12月9日合法終止。惟逸匠公司迄今仍繼續無權占有
    使用系爭房屋，而獲有相當於每月租金之利益，致使原告受
    有損害，再依系爭租約第12條約定，逸匠公司應賠償原告為
    系爭租約涉訟所支付之律師費用6萬元，且原告僅請求逸匠
    公司給付積欠3個月之租金，扣除押租金3萬3,000元後，共
    計7萬6,500元（計算式：6萬元＋1萬6,500元×3－3萬3,000元＝
    7萬6,500元），又陳永洲為逸匠公司之連帶保證人，應就系
    爭契約負連帶保證責任。另被告游長江與逸匠公司有合作關
    係而共同無權占有使用系爭房屋，爰依系爭租約、不當得利
    、連帶保證、民法第767條第1項前段之法律關係提起本件訴
    訟等語。並聲明：如變更後之聲明。
二、被告均未於言詞辯論期日到場，亦未提出書狀作何聲明或陳
    述。
三、原告主張之事實，業據其提出系爭房屋建物所有權狀、系爭
    租約、存證信函及回執、律師費收據等附卷為憑（見本院卷
    第5至11頁），經核與其所述相符，而被告逸匠公司、陳永
    洲既均受合法通知，而未於言詞辯論期日到場，亦未提出準
    備書狀為爭執，依民事訴訟法第436條第2項、第280條第3項
    準用同條第1項規定，視同自認，堪認原告之主張為真。
四、本院之判斷：
（一）關於返還系爭房屋部分：
 　1、被告逸匠公司部分：
      按承租人租金支付有遲延者，出租人得定相當期限，催告
      承租人支付租金，如承租人於期限內不為支付，出租人得
      終止契約；租賃物為房屋者，遲付租金之總額，非達2個
      月之租額，不得依前項之規定，終止契約；承租人於租賃
      關係終止後，應返還租賃物，民法第440條第1項、第2項
      前段、民法第455條分別定有明文。經查，逸匠公司自110
      年7月起即積欠租金，經原告於110年10月2日以存證信函
      催告逸匠公司支付積欠之租金，並以起訴狀繕本送達依法
      終止系爭租約等情，業經本院認定如前，則原告主張系爭
      租約已於110年12月9日合法終止，逸匠公司自負有返還租
      賃物之義務，故請求逸匠公司應將系爭房屋遷讓返還予原
      告，洵屬有據。
　 2、被告游長江部分：
　　　按所有人對於無權占有或侵奪其所有物者，得請求返還之
      ，民法第767條第1項前段固有明文。又按當事人主張有利
      於己之事實者，就其事實有舉證之責任，民事訴訟法第27
      7條前段亦有明文。經查，原告主張被告游長江無權占有
      使用系爭房屋，依第767條第1項前段，請求游長江將系爭
      房屋遷讓返還予原告云云，惟並未舉證游長江有占有系爭
      房屋之事實，難認原告已盡其舉證責任，從而，原告此部
      分之主張，難認有據，應予駁回。
（二）關於積欠租金及律師費用部分：
　　　按承租人應依約定日期，支付租金，民法第439條前段定
      有明文。又押租金之主要目的在於擔保承租人履行租賃債
      務，故租賃關係消滅後，承租人如有欠租或其他債務不履
      行時，其所交付之押租金，發生當然抵充之效力（最高法
      院104年度台上字第1569號判決參照）。經查，系爭租約
      第12條約定：「乙方（即被告）若有違約情事，致損害甲
      方（即原告）之權益時願聽從甲方賠償損害，如甲方因涉
      訟所繳納之訴訟費、律師費用，均應由乙方負責賠償」等
      語（見本院卷第7頁），查逸匠公司未依系爭租約給付租
      金，已屬違約情事，而原告主張已支付本件訴訟之律師費
      用6萬元，並僅請求逸匠公司給付積欠3個月之租金，扣除
      其已給付之押租金3萬3,000元，請求之金額共計7萬6,500
      元（計算式：10萬9,500元－3萬3,000元＝7萬6,500元），
      而被告陳永洲為逸匠公司之連帶保證人，應與逸匠公司附
      連帶責任等語，並提出系爭租約、存證信函暨回執、收據
      為證（見本院卷第6至10頁），是原告請求逸匠公司與陳
      永洲連帶給付7萬6,500元，及自起訴狀繕本送達翌日即11
      0年12月10日起至清償日止，按週年利率5％計算之利息，
      為有理由。
（三）關於不當得利部分：
　　　再按無權占有他人之不動產，依通常情形受有相當於該不
      動產租金之利益，而不動產之所有權人或出租人，此時依
      通常情形亦受有相當於租金之損害。經查，系爭租約已於
      110年12月9日終止，逸匠公司卻仍無權占用系爭房屋，已
      取得使用系爭房屋之利益，致使原告無法使用收益系爭房
      屋，原告自得向逸匠公司請求返還其所受之利益。從而，
      原告請求逸匠公司與陳永洲自租期屆滿之翌日即110年12
      月10日起至遷讓返還系爭房屋之日止，按月連帶給付相當
      租金之不當得利1萬6,500元，即屬有據。
五、綜上所述，原告依系爭租約及不當得利之法律關係，請求如
    主文第1至3項所示，為有理由，應予准許；逾此範圍之請求
    ，為無理由，應予駁回。
六、本判決勝訴部分係依民事訴訟法第427條第2項第1款適用簡
    易程序所為被告敗訴之判決，爰依同法第389條第1項第3款
    之規定，依職權宣告假執行。
七、訴訟費用負擔之依據：民事訴訟法第79條、第85條第2項。
中　　華　　民　　國　　111 　年　　4 　　月　　8 　　日
                  桃園簡易庭  法  官  陳容蓉
以上為正本係照原本作成。
如不服本判決，應於送達後20日內，向本院提出上訴狀並表明上
訴理由，如於本判決宣示後送達前提起上訴者，應於判決送達後
20日內補提上訴理由書（須附繕本）。
如委任律師提起上訴者，應一併繳納上訴審裁判費。   
中　　華　　民　　國　　111 　年　　4 　　月　　11　　日
                              書記官  王翰揚